# 出租车公司的财务

提问人：蓝调的胖头鱼 时间：2012-04-08 20:00:06
车子使用寿命才多少？怎么可能是递延收益？明显是倒卖。

回答人：chenyiwei
基本赞同。实质上车辆所有权上的主要风险和报酬应该已经转移了。例如，上海关于出租车使用年限的规定是：“出租汽车车辆自取得营运证件之日起， 5 年以内为准予营运期限，超过期限的车辆应当更新”。

提问人：胖狐狸 时间：2012-04-09 13:35:54
个人感觉，从经济实质上来说，出租车公司租车款收益里面应该要覆盖车辆成本以及经营权成本两部分。所以如果纠结一点想的话，假设车辆的控制及其主要风险收益均已实质上转移给司机，就可以理解为这个合同其实是一个multiple elements的交易，公司卖给司机的其实是车辆本身加上附带的经营权。如果照这个理解，应该区分卖出车辆的部分对价，在风险收益转移时确认为收入；而剩余的部分，视为经营权的特许授权收入，按照约定期间进行摊销。楼上的直接摊销入收入同时车辆折旧进成本的方法，是假设车辆的控制以及风险收益并未转移这么去看的。这个判断要基于具体的合同条款和操作去看，每家公司恐怕会略有不同吧。 以上都是个人意见，仅供参考哈:lol

回答人：chenyiwei
基本赞同。但实务中一般转移的仅仅是车辆的相关权属，营运许可一般不会转让给驾驶员个人。